【裁判字號】    98,台上,1108
【裁判日期】    980625
【裁判案由】    確認租賃關係存在
【裁判全文】
最高法院民事裁定            九十八年度台上字第一一○八號
上  訴  人  甲○○
訴訟代理人  楊美玲律師
複 代理 人  林穆弘律師
被 上訴 人  乙○○
訴訟代理人  黃冠豪律師
            鄭涵雲律師
上列當事人間請求確認租賃關係存在事件，上訴人對於中華民國
九十八年三月十日台灣高等法院第二審判決（九十七年度上字第
七六七號），提起上訴，本院裁定如下：
    主  文
上訴駁回。
第三審訴訟費用由上訴人負擔。
    理  由
按上訴第三審法院，非以原判決違背法令為理由，不得為之。又
提起上訴，上訴狀內應記載上訴理由，其以民事訴訟法第四百六
十九條所定事由提起第三審上訴者，應於上訴狀內表明：原判決
所違背之法令及其具體內容、暨依訴訟資料合於該違背法令之具
體事實。其依同法第四百六十九條之一規定提起上訴者，並應具
體敘述為從事法之續造、確保裁判之一致性或其他所涉及之法律
見解具有原則上重要性之理由。同法第四百六十七條、第四百七
十條第二項分別定有明文。而依同法第四百六十八條規定，判決
不適用法規或適用不當者，為違背法令；依同法第四百六十九條
規定，判決有該條所列各款情形之一者，為當然違背法令。是當
事人提起第三審上訴，如合併以同法第四百六十九條及第四百六
十九條之一之事由為上訴理由時，其上訴狀或理由書應表明該判
決所違背之法令條項，或有關判例、解釋字號，或成文法以外之
習慣或法理等及其具體內容，暨係依何訴訟資料合於該違背法令
之具體事實，並具體敘述為從事法之續造、確保裁判之一致性或
其他所涉及之法律見解具有原則上重要性之理由。如未依上述方
法表明，或其所表明者與上開法條規定不合時，即難認為已合法
表明上訴理由，其上訴自非合法。本件上訴人對於原判決提起第
三審上訴，雖以該判決違背法令為由，惟核其上訴理由狀所載內
容，徒就原審取捨證據、認定事實及解釋契約之職權行使所為：
兩造簽訂租賃期限自民國九十六年四月一日起至同年九月三十日
止、每月租金新台幣（下同）三萬元之定期租賃契約（下稱系爭
租約），並經作成公證書。上訴人固於系爭租約之租期屆滿後，
仍繼續使用系爭租賃物，按月將租金存入被上訴人之收租帳戶，
然被上訴人於租期屆滿前之九十六年八月二十七日，已依系爭租
約約定，通知上訴人不再續租，要求上訴人於同年九月（原判決
誤載為八月）三十日將租賃物返還，對上訴人為反對繼續租賃契
約之意思表示，兩造間即無成立不定期租賃關係情事。被上訴人
於系爭租約期滿後，持系爭公證書為執行名義，聲請法院對上訴
人為遷出系爭租賃物之強制執行，上訴人既無消滅或妨礙被上訴
人請求之事由發生，其依強制執行法第十四條規定，請求確認兩
造間就原系爭租賃物有不定期租賃關係存在，及撤銷系爭執行事
件之強制執行程序，即屬無理等論斷，泛言指摘為不當。而非表
明該判決所違背之法令及其具體內容，暨依訴訟資料合於該違背
法令之具體事實，更未具體敘述為從事法之續造、確保裁判之一
致性或其他所涉及之法律見解具有原則上重要性之理由，難認其
已合法表明上訴理由。依首揭說明，應認其上訴為不合法。
據上論結，本件上訴為不合法。依民事訴訟法第四百八十一條、
第四百四十四條第一項、第九十五條、第七十八條，裁定如主文
。
中    華    民    國  九十八  年    六    月  二十五  日
                      最高法院民事第三庭
                          審判長法官  蘇  茂  秋
                                法官  陳  碧  玉
                                法官  王  仁  貴
                                法官  張  宗  權
                                法官  葉  勝  利
      本件正本證明與原本無異
                                      書  記  官
中    華    民    國  九十八  年    七    月    七    日
                                                      K


司法院資訊處製作；財團法人民間司法改革基金會備份。
